【裁判字號】    98,訴,7
【裁判日期】    980323
【裁判案由】    家暴殺人未遂等
【裁判全文】
臺灣桃園地方法院刑事判決                 98年度訴字第7號
公  訴  人  臺灣桃園地方法院檢察署檢察官
被      告  甲○○
指定辯護人  本院公設辯護人陳瑞明
上列被告因家庭暴力罪之殺人等案件，經檢察官提起公訴（97年
度偵字第20510號），本院判決如下：
    主  文
甲○○殺人，未遂，處有期徒刑伍年肆月，扣案水果刀刀套、刀
柄、刀身各壹具均沒收之；被訴傷害部分公訴不受理。
    事  實
一、甲○○與乙○○曾有同居男女朋友關係，而為家庭暴力防治
    法第3條第2款所定家庭成員，不意分袂起生爭執，甲○○乃
    於民國97年9月10日上午10時10分許，在桃園縣桃園市○○○街100號麗尊汽車旅館前，基於殺人之犯意，先以左手勒
    扼乙○○脖頸，繼以右手持其所有水果刀砍向乙○○左胸，
    當下乙○○極力掙扎揮臂阻擋方僅刺及肩臂，其又持刀刺殺
    乙○○後背直至刀身陷入無法拔出，另觀刀柄受力斷裂遂旋
    逃逸，致乙○○受有後側胸壁穿刺傷、右側肩部深部撕裂傷
    、左側前臂撕裂傷等傷害，倖得送醫急救始免於死，嗣為警
    循線查獲並扣得前開水果刀刀套、刀柄、刀身。
二、案經乙○○訴由桃園縣政府警察局桃園分局報告臺灣桃園地
    方法院檢察署檢察官偵查起訴。
    理  由
壹、有罪部分
一、首論告訴人乙○○及證人丙○○、于王春花於偵查中向檢察
    官所為之陳述，雖屬被告以外之人於審判外之言詞陳述，但
    經具結在案，況且當事人、辯護人於本院審理中未予聲請傳
    訊，甚為被告甲○○於本院準備程序中陳明放棄行使詰問權
    ，自無不當剝奪被告詰問權之行使，此有最高法院96年度台
    上字第4064號、95年度台上字第6675號刑事判決意旨可稽，
    欠乏顯不可信之情況，依刑事訴訟法第159條之1第2項規定
    ，得為證據。次論扣押筆錄及扣押物品目錄表所載被告自行
    填寫以外之內容、行政院衛生署桃園醫院診斷證明書，同屬
    被告以外之人於審判外之書面陳述，惟歷當事人、辯護人於
    本院審理中未事爭執，進者被告於本院準備程序中表示同意
    引為證據，本院盱衡上諸陳述作成時之情況認無不當之處，
    適為本案證據，依刑事訴訟法第159條之5第1項規定，自有
    證據能力。再論蒐證照片及扣案水果刀刀套、刀柄、刀身，
    均係非供述性證據，著無違背法定程序取得之情形，依刑事
    訴訟法第158條之4反面規定，洵具證據能力。
二、訊據被告迭於本院準備程序及審理中對上述犯罪事實坦承不
    諱，核與告訴人乙○○及證人丙○○、于王春花於檢察官偵
    訊中所證情節一致，揚有各該筆錄在卷為憑，此外參有扣押
    筆錄、扣押物品目錄表、行政院衛生署桃園醫院診斷證明書
    、蒐證照片附卷及前開水果刀刀套、刀柄、刀身扣案足資佐
    證，悉見被告之自白咸與事實相符，本案事證明確，犯行堪
    以認定，應予依法論科。
三、考之被告與告訴人乙○○前有同居男女朋友關係，互為家庭
    暴力防治法第3條第2款所定家庭成員，綜核被告所為，係犯
    刑法第271條第2項、第1項殺人未遂罪，委屬家庭暴力防治
    法第2條第2款所稱家庭暴力罪。被告持刀屢刺告訴人乙○○
    後側胸壁、右側肩部、左側前臂等處，主觀上出於單一犯意
    ，客觀上該行為係於密切接近之時、地內接續施行，確為侵
    害同一法益，探諸一般社會健全觀念，各舉動獨立性極為薄
    弱即難強行分開，則當視為數個舉動之接續實行而合為包括
    一行為予以評價，為接續犯，應論包括一罪。被告既已著手
    於殺人行為之實行，未生告訴人乙○○死亡之結果，為未遂
    犯，依刑法第25條第2項規定，按既遂犯之刑減輕刑度。爰
    審酌被告爭報睚眥之隙以成千鈞之讎，造成告訴人乙○○所
    受身心創傷實鉅，被告迄今未與告訴人乙○○達成和解取得
    宥諒，然知供認罪行深感悔悟，犯後態度良好，思慮公訴人
    請求本院判處有期徒刑8年未念及此而失之過重，尚忖本案
    案情在客觀上容難引起一般同情要非顯可憫恕，斟念被告犯
    罪之目的、手段、智識程度及其與告訴人乙○○之關係等一
    切情狀，量處如主文所示之刑。論以扣案水果刀刀套、刀柄
    、刀身，係供本案犯罪所用之物，業得被告自陳為其所有，
    依刑法第38條第1項第2款規定，併予宣告沒收之。
貳、公訴不受理部分
一、公訴意旨別略以：被告復於上述時、地，基於傷害之犯意，
    持刀揮砍證人丙○○手指，致證人丙○○受有左手第四手指
    撕裂傷、右手第二指擦傷併皮膚毀損等傷害，因認被告就此
    部分亦涉刑法第277條第1項傷害罪嫌云云。
二、按告訴乃論之罪，告訴人於第一審辯論終結前，得撤回其告
    訴，至告訴經撤回者，應諭知不受理之判決，刑事訴訟法第
    238條第1項、第303條第3款分別定有明文。
三、究諸證人丙○○告訴被告傷害案件，檢察官起訴書向認被告
    犯有刑法第277條第1項傷害罪嫌，揭諸同法第287條第1項前
    段規定，該罪務須告訴乃論。茲據證人丙○○於本院準備程
    序中當庭具狀撤回告訴，此有刑事撤回告訴狀列卷供照。揆
    稽上開說明，故就被告被訴傷害部分不經言詞辯論逕為不受
    理判決之諭知。
據上論斷，應依刑事訴訟法第299條第1項前段、第303條第3款、
第307條，刑法第271條第2項、第1項、第25條第2項、第38條第1
項第2款，判決如主文。
本案經檢察官林安紜到庭執行職務。
中    華    民    國    98    年    3     月    23    日
                  刑事第一庭  審判長法  官  曾淑華
                                    法  官  鄭吉雄
                                    法  官  俞力華
以上正本證明與原本無異。
如不服本判決應於收受判決後10日內向本院提出上訴書狀，並應
敘述具體理由。其未敘述上訴理由者，應於上訴期間屆滿後20日
內向本院補提理由書 (均須按他造當事人之人數附繕本)「 切勿
逕送上級法院」。
                                    書記官  資念婷
中    華    民    國    98    年    3     月    30    日
附錄本案論罪科刑法條
中華民國刑法第271條
（普通殺人罪）
殺人者，處死刑、無期徒刑或10年以上有期徒刑。
前項之未遂犯罰之。
預備犯第1項之罪者，處2年以下有期徒刑。


司法院資訊處製作；財團法人民間司法改革基金會備份。
